# 关于旧设备清理的处理问题

提问人：xyr1971 时间：2011-05-06 11:15:29
关于旧设备清理的处理问题公司旧车间设备整体拆除，拆除后形成众多的单台设备，部分单体设备已出售，部分单体设备未出售，设备之间的连接体作为废旧材料出售。总共发生拆除费用 130 万元，全部旧设备的净值 60 万元。问题：尚未出售的单体设备要作为旧设备单独从固定资产中清理出来，还是放在固定资产科目中，作为不需用的设备，不计提折旧而已。如果单独处理单体设备，放置什么科目比较合适。作为原材料还是作为其他流动资产---待售的旧设备，还是挂在固定资产清理科目，待出售时再处理。发生的旧设备的拆除费用是先挂在固定资产清理中，待所有设备都出售或报废后再处理还是全部随同已出售的部分设备一同处理？

回答人：chenyiwei
一个考虑因素是：对于这些分离出来的旧设备，企业是否并无将其作为固定资产继续使用的意图，而是完全通过出售收回其帐面价值。如果是这种情况的，则可暂挂“固定资产清理”科目中，待实际出售时转销。期末应当对挂账的清理科目余额的可回收性进行评估，必要时计提减值准备。 由于尚未签订不可撤销的出售合同，因此不作为持有待售非流动资产列报。